

+212 696094826

ferdoussi.anas@gmail.com (\*\*) @ferdoussi





Anas Ferdoussi • casablanca, maroc

### **OBJECTIF**

Développeur Web Junior avec une solide base en technologies de développement web modernes, incluant HTML, CSS, JavaScript, React.js et PHP. Expérimenté dans le développement front-end et back-end, avec une expertise pratique dans la création de sites web sur WordPress et la conception d'applications centrées sur l'utilisateur. Compétent en résolution de problèmes, analyse de systèmes, et travail dans des environnements Agile. Engagé à livrer des sites web performants tout en améliorant continuellement ses compétences grâce à la collaboration et à l'innovation.

## FORMATION

### Diplôme en Développement Digital – Option Web Full-Stack

OFPPT - Office de Formation Professionnelle et de Promotion du Travail 2022 - 2024-Settat

## Baccalauréat scientifique

Licence en Sciences de la Vie et de la Terre en 2021-2022-Benslimane

# **EXPÉRIENCE PROFESSIONNELLE**

Août 2024 – Aujourd'hui CASABLANCA MAROC

# STAGE EN DÉVELOPPEMENT D'APPLICATIONS WEB

**INVESTM** 

- Développement d'un site web sur WordPress pour un client d'entreprise.
- l'optimisation du site web et aux améliorations de l'interface utilisateur.

Avril 2024 - Mai 2024 CASABLANCA MAROC

#### STAGE PFE EN DÉVELOPPEMENT D'APPLICATIONS WEB

DABAIT CONSLLTING

- Analyse UML du site web de l'entreprise.
- Développement et implémentation de l'interface front-end du site

### COMPETENCES

• Front-end : HTML, CSS, JavaScript, React.js, jQuery

• Back-end : PHP, Laravel, Python

• Base de données : MySQL, MongoDB

• Outils & Plateformes : Git, WordPress, Jira

• Méthodologies : Agile, UML

Systèmes d'exploitation : Windows, Linux

Autres: Travail d'équipe, Compétences analytiques, Word, PowerPoint

#### LANGUES

français -Arabe • Anglais •

## **PROJETS - PLUS PUISSANTS**